---
title: Introdução
author: admin
date: '2020-04-23'
slug: intro
categories: []
tags: []
subtitle: ''
summary: ''
authors: []
lastmod: '2020-04-23T02:57:17-03:00'
featured: no
image:
  caption: ''
  focal_point: ''
  preview_only: no
projects: []
weight: 2
output:
  blogdown::html_page:
    toc: true
    toc_depth: 3
---

## Operadores matemáticos:

<br>

Adição e subtração:
```{r}
2 + 1

5 - 3
```

<br>

Multiplicação e divisão:
```{r}
3 * 4

10 / 3

5 / 0

0 / 5
```

<br>

Resto da divisão:
```{r}
10 %% 3
```

<br>

Parte inteira da divisão:
```{r}
10 %/% 3
```

<br>

Parte decimal da divisão:
```{r}
10 / 3 - 10 %/% 3
```

<br>


## Objetos

<br>

Regras para criar os nomes dos objetos:

  * Não pode iniciar com número;
  * Não pode iniciar com símbolos, como ^, !, $, @, +, -, /, ou *.
  
<br>

Principais objetos:

  * Vetores
  * Matrizes
  * Listas
  * Data frames
  
<br>

### Principais tipos de dados

<br>

Numérico:
```{r}
n1 <- 5
n1

n2 <- 2.76
n2

class(n2)
```

<br>

Texto:
```{r}
t1 <- "a"
t1

t2 <- "fundamentos da linguagem R"
t2

class(t2)
```

<br>

Lógico:
```{r}
l1 <- TRUE
l1

l2 <- FALSE
l2

class(l2)
```

<br>

Data:
```{r}
d1 <- Sys.Date()
d1

class(d1)
```

<br>

Data e Hora:
```{r}
d2 <- Sys.time()
d2

class(d2)
```

<br>

### O operador <code>c()</code>

<br>

```{r}
v1 <- c(1,2,3)
v1

v2 <- c("gato", "cachorro", "macaco")
v2

v3 <- c(TRUE, FALSE, TRUE)
v3
```

<br>

### Gerenciando objetos

<br>

Listando os objetos criados:
```{r}
ls()
```

<br>

Removendo um objeto:
```{r}
rm(l1)
ls()
```

<br>

Removendo vários objetos:
```{r}
rm(v1,v2,v3)
ls()
```

<br>

Removendo todos os objetos:
```{r}
rm(list = ls())
ls()
```

<br>

## Pacotes

<br>

Instalando o pacote <i>stringr</i>:
```{r, eval=FALSE}
install.packages("stringr")
```

<br>

Utilizando a função <code>str_replace()</code> do pacote <i>stringr</i> para substituir um texto:
```{r}
nomes <- c("maçã", "banana", "laranja", "melancia")
nomes

nomes2 <- stringr::str_replace(string = nomes, pattern = "maçã", replacement = "uva")
nomes2
```

<br>

Carregando o pacote <i>stringr</i>:
```{r}
library(stringr)
```

<br>

Utilizando novamente a função <code>str_replace()</code>, sem o prexixo <code>::stringr</code>:
```{r}
nomes3 <- str_replace(string = nomes, pattern = "maçã", replacement = "uva")
nomes3
```

