---
title: Vetores Numéricos
author: admin
date: '2020-04-22'
slug: numeric
categories: []
tags: []
subtitle: ''
summary: ''
authors: []
lastmod: '2020-04-22T21:04:03-03:00'
featured: no
image:
  caption: ''
  focal_point: ''
  preview_only: no
projects: []
weight: 1
output:
  blogdown::html_page:
    toc: true
    toc_depth: 3
---

## Numeric

<br>

Criando um vetor de 1 elemento:
```{r}
v1 <- 2
v1
```

<br>


Criando um vetor com múltiplos elementos:
```{r}
v2 <- c(2, 7, 8.4, 10.1, 14)
v2
```

<br>

Criando uma sequência de 1 a 10:
```{r}
v3 <- seq(from = 1, to = 10, by = 1)
v3
```

<br>


Criando uma sequência de 0 a 50, contando de 5 em 5:
```{r}
v4 <- seq(from = 0, to = 50, by = 5)
v4
```

<br>

Verificando a classe:
```{r}
class(v1)
class(v2)
class(v3)
class(v4)
```

<br>

Verificando o tipo:
```{r}
typeof(v1)
typeof(v2)
typeof(v3)
typeof(v4)
```

<br>

Testando se são vetores:
```{r}
is.vector(v1)
is.vector(v2)
is.vector(v3)
is.vector(v4)
```

<br>

Testando se são numéricos:
```{r}
is.numeric(v1)
is.numeric(v2)
is.numeric(v3)
is.numeric(v4)
```

<br>

Testando se são <i>double</i>:
```{r}
is.double(v1)
is.double(v2)
is.double(v3)
is.double(v4)
```

<br>

Testando se são <i>integer</i>:
```{r}
is.integer(v1)
is.integer(v2)
is.integer(v3)
is.integer(v4)
```

<br>

## Integer

<br>

Criando um vetor chamado de 1 elemento do tipo inteiro:
```{r}
v6 <- 10L
v6
```

<br>

Criando um vetor de múltiplos elementos do tipo inteiro:
```{r}
v7 <- c(10L, 20L, 30L, 40L)
v7
```

<br>


Criando uma sequência de 1 a 10 de números inteiros:
```{r}
v8 <- 1:10
v8
```

<br>

Verificando a classe:
```{r}
class(v6)
class(v7)
class(v8)
```

<br>

Verificando o tipo:
```{r}
typeof(v6)
typeof(v7)
typeof(v8)
```

<br>

Testando se são vetores:
```{r}
is.vector(v6)
is.vector(v7)
is.vector(v8)
```

<br>

Testando se são numéricos:
```{r}
is.numeric(v6)
is.numeric(v7)
is.numeric(v8)
```

<br>

Testando se são <i>integers</i>:
```{r}
is.integer(v6)
is.integer(v7)
is.integer(v8)
```

<br>

Testando se são <i>double</i>:
```{r}
is.double(v6)
is.double(v7)
is.double(v8)
```

<br>

## Conversão

<br>

Convertendo de <i>numeric</i> para <i>integer</i>:
```{r}
v3
v3_int <- as.integer(v3)
v3_int
class(v3_int)
```

<br>

Convertendo de <i>integer</i> para <i>numeric</i>:
```{r}
v3_num <- as.numeric(v3_int)
v3_num
class(v3_num)
```

<br>

## Operações matemáticas

<br>

#### Adição e subtração

<br>

Somando dois vetores de 1 elemento:
```{r}
n1 <- 2
n2 <- 2
n1 + n2
```

<br>

Subtraindo dois vetores de 1 elemento:
```{r}
n1 - n2
```

<br>

Atribuindo o valor da soma a outro vetor:
```{r}
n3 <- n1 + n2
n3
```

<br>

Atribuindo o valor de uma expressão a outro vetor:
```{r}
n4 <- n1 + n2 + n2 - n1
n4
```

<br>

Alterando o valor atribuído ao vetor:
```{r}
v1 <- 5
v2 <- 2
v1 <- 3
v1 + v2
```

<br>

Somando dois vetores com o mesmo número de elementos:
```{r}
a <- c(1,2,3)
b <- c(2,4,6)
a + b
```

<br>

Subtraindo dois vetores com o mesmo número de elementos:
```{r}
b - a
a - b
```

<br>

Somando um algarismo e um vetor com múltiplos elementos:
```{r}
1 + a
```

<br>

Subtraindo um algarismo e um vetor com múltiplos elementos:
```{r}
1 - a
```

<br>

Somando dois vetores com diferentes comprimentos (não múltiplos):
```{r}
x <- c(1, 2, 3, 4, 5)
y <- c(10, 20)
x + y
```

<br>

Somando dois vetores com diferentes comprimentos (múltiplos):
```{r}
i <- c(1, 2, 3, 4, 5, 6)
j <- c(100, 200)
i + j
```
<br>

#### Multiplicação e divisão

<br>

Multiplicando dois vetores de 1 elemento:
```{r}
num1 <- 10
num2 <- 3
num1 * num2
```

<br>

Dividindo dois vetores de 1 elemento:
```{r}
num1 / num2
```

<br>

Obtendo o resto da divisão:
```{r}
num1 %% num2
```

<br>

Obtendo a parte inteira da divisão:
```{r}
num1 %/% num2
```

<br>

Obtendo a parte decimal da divisão:
```{r}
num1 / num2 - num1 %/% num2 
```


<br>

Multiplicando um vetor com múltiplos elementos por um algarismo:
```{r}
vet1 <- c(10,20,30)
vet1 * 2
```

<br>

Dividindo um vetor com múltiplos elementos por um algarismo:
```{r}
vet1 / 2
```

<br>

Multiplicando dois vetores com mesmo número de elementos:
```{r}
vet2 <- c(1,2,3)
vet1 * vet2
```

<br>

Dividindo dois vetores com o mesmo número de elementos:
```{r}
vet1 / vet2
```

<br>

Multiplicando dois vetores com diferentes comprimentos (não múltiplos):
```{r}
vetor_x <- c(5,10,15,20,25)
vetor_y <- c(1,2)
vetor_x * vetor_y
```

<br>

Multiplicando dois vetores com diferentes comprimentos (múltiplos):
```{r}
vetor_a <- c(5,10,15,20,25,30)
vetor_b <- c(2,5)
vetor_a * vetor_b
```

<br>

Dividindo um vetor por zero:
```{r}
vetor_a / 0
```

<br>

Dividindo zero por um vetor:
```{r}
0 / vetor_a
```

<br>

Produto interno: calculando $\overrightarrow{v} \bullet \overrightarrow{u}$:
```{r}
v <- c(2,3,4)
u <- c(1,2,3)
v %*% u
```

<br>

Produto vetorial: calculando $\overrightarrow{v} \times \overrightarrow{u}$:
```{r}
v %o% u
```

<br>

#### Potenciação, radiciação e logaritmação

<br>

Quadrado: calculando $v^2$:
```{r}
v^2
v**2
```


<br>

Cubo: calculando $v^3$:
```{r}
v^3
v**3
```

<br>

Atribuindo $v^2$ ao vetor <b>w</b>:
```{r}
w <- v^2
```

<br>

Raíz quadrada: calculando $\sqrt{w}$:
```{r}
sqrt(w)
```

<br>

Atribuindo $v^3$ ao vetor <b>z</b>:
```{r}
z <- v^3
```

<br>

Raíz cúbica: calculando $\sqrt[3]{z}$:
```{r}
z^(1/3)
z**(1/3)
```

<br>

Exponencial: calculando $e^v$:
```{r}
exp(v)
2.718281828459045235360287**v
```

<br.

Logaritmo natural: calculando $\ln{v}$:
```{r}
log(v)
```

<br>

Logaritmo de base 10: calculando $\log{v}$:
```{r}
log10(v)
```

<br>

Logaritmo de base 2: calculando $\log_2{v}$:
```{r}
log2(v)
```

<br>

Logaritmo de base 7: calculando $\log_7{v}$:
```{r}
log(v, base = 7)
```

<br>

#### Trigonometria

<br>

O número $\pi$:
```{r}
pi
```

<br>

Seno: calculando $sen(\frac{\pi}{2})$:
```{r}
sin(pi/2)
```

<br>

Cosseno: calculando $cos(0)$:
```{r}
cos(0)
```

<br>

Tangente: calculando $tan(\frac{\pi}{4})$:
```{r}
tan(pi/4)
```

<br>

Arco seno: calculando $sen^{-1}(1)$:
```{r}
asin(1)
```

<br>

Arco cosseno: calculando $cos^{-1}(1)$:
```{r}
acos(1)
```

<br>

Arco tangente: calculando $tan^{-1}(1)$:
```{r}
atan(1)
```

<br>

#### Prioridades matemáticas

<br>

Adição e multiplicação:
```{r}
1 + 2 * 3
(1 + 2) * 3
```

<br>

Adição, multiplicação e potenciação:
```{r}
1 + 2 * 3 ^ 2
1 + (2 * 3) ^ 2
(1 + 2) * 3 ^ 2
```

<br>

#### Funções

<br>

$f(x) = 2x$
```{r}
f <- function(x) {
  out <- 2 * x
  return(out)
}

f(2)

f(4)
```

<br>

$g(x,y) = x^2 + y^2$
```{r}
g <- function(x, y) {
  out <- x^2 + y^2
  return(out)
}

g(1,2)

g(2,3)
```

<br>

#### Outras funções

<br>

Somatório: calculando $\sum_{i=1}^{n} x$: 
```{r}
x <- c(-3.041,-2.603,-1.456,0,1.223,2.342,3.568,20.974)
sum(x)
```

<br>

Módulo (absoluto): calculando $|x|$:
```{r}
abs(x)
```

<br>

Módulo (norma): calculando $\lVert x \rVert$:
```{r}
sqrt(sum(x^2))
```

<br>

Calculando a média de <b>x</b>:
```{r}
mean(x)
```

<br>

Calculando a mediana de <b>x</b>:
```{r}
median(x)
```

<br>

Calculando a variância de <b>x</b>:
```{r}
var(x)
```

<br>

Calculando o desvio padrão de <b>x</b>:
```{r}
sd(x)
```

<br>

Arredondando <b>x</b> para 1 casa decimal:
```{r}
round(x, digits = 1)
```

<br>

Arredondando <b>x</b> para baixo:
```{r}
floor(x)
```

<br>

Arredondando <b>x</b> para cima:
```{r}
ceiling(x)
```

<br>

Fatorial: obtendo $5!$:
```{r}
factorial(5)
```

<br>

Amostragem sem reposição: selecionando 3 números aleatórios de uma sequência de 1 a 10:
```{r}
s <- 1:10
sample(x = s, size = 3)

sample(x = s, size = 3)

sample(x = s, size = 3)
``` 

<br>

Garantindo o mesmo resultado:
```{r}
set.seed(2020)
sample(x = s, size = 3)

set.seed(2020)
sample(x = s, size = 3)

set.seed(2020)
sample(x = s, size = 3)
```

<br>

Garantindo o mesmo resultado (diferente do anterior):
```{r}
set.seed(200)
sample(x = s, size = 3)

set.seed(200)
sample(x = s, size = 3)

set.seed(200)
sample(x = s, size = 3)
```


<br>

Amostragem com reposição: selecionando 3 números aleatórios de uma sequência de 1 a 6:
```{r}
set.seed(40)
sample(x = s, size = 3, replace = TRUE)

set.seed(150)
sample(x = s, size = 3, replace = TRUE)
``` 

<br>

Criando um dado virtual:
```{r}
dado <- function() {
  out <- sample(x = 1:6, size = 1)
  return(out)
}
```

<br>

Jogando o dado:
```{r}
dado()
```

<br>

Jogando o dado novamente:
```{r}
dado()
```

<br>

E novamente...
```{r}
dado()
```

