---
title: Vetores Numéricos
author: admin
date: '2020-04-22'
slug: numeric
categories: []
tags: []
subtitle: ''
summary: ''
authors: []
lastmod: '2020-04-22T21:04:03-03:00'
featured: no
image:
  caption: ''
  focal_point: ''
  preview_only: no
projects: []
output:
  blogdown::html_page:
    toc: true
    toc_depth: 3
---

## Classe numeric

<br>

Criando um vetor chamado <b>v1</b> com um único elemento:
```{r}
v1 <- 2
```

<br>

Imprimindo o vetor <b>v1</b>:
```{r}
v1
```

<br>

Criando um vetor chamado <b>v2</b> com dois elementos:
```{r}
v2 <- c(2, 7)
```

<br>

Imprimindo o vetor <b>v2</b>:
```{r}
v2
```

<br>

Criando um vetor chamado <b>v3</b> com 5 elementos:
```{r}
v3 <- c(2, 7, 8.4, 10.1, 14)
```

<br>

Imprimindo o vetor <b>v3</b>:
```{r}
v3
```

<br>

Criando um vetor chamado <b>v4</b> com uma sequência de 1 a 10:
```{r}
v4 <- seq(from = 1, to = 10, by = 1)
```

<br>

Imprimindo o vetor <b>v4</b>:
```{r}
v4
```

<br>

Criando um vetor chamado <b>v5</b> com uma sequência de 0 a 50, contando de 5 em 5:
```{r}
v5 <- seq(from = 0, to = 50, by = 5)
```

<br>

Imprimindo o vetor <b>v4</b>:
```{r}
v5
```

<br>

Verificando a qual classe pertencem os vetores <b>v1</b>, <b>v2</b>, <b>v3</b>, <b>v4</b> e <b>v5</b>:
```{r}
class(v1)
class(v2)
class(v3)
class(v4)
class(v5)
```

<br>

Verificando a qual tipo pertencem os vetores <b>v1</b>, <b>v2</b>, <b>v3</b>, <b>v4</b> e <b>v5</b>:
```{r}
typeof(v1)
typeof(v2)
typeof(v3)
typeof(v4)
typeof(v5)
```

<br>

Testando se os objetos <b>v1</b>, <b>v2</b>, <b>v3</b>, <b>v4</b> e <b>v5</b> são vetores:
```{r}
is.vector(v1)
is.vector(v2)
is.vector(v3)
is.vector(v4)
is.vector(v5)
```

<br>

Testando se os vetores <b>v1</b>, <b>v2</b>, <b>v3</b>, <b>v4</b> e <b>v5</b> são da classe <i>numeric</i>:
```{r}
is.numeric(v1)
is.numeric(v2)
is.numeric(v3)
is.numeric(v4)
is.numeric(v5)
```

<br>

Testando se os vetores <b>v1</b>, <b>v2</b>, <b>v3</b>, <b>v4</b> e <b>v5</b> são do tipo <i>double</i>:
```{r}
is.double(v1)
is.double(v2)
is.double(v3)
is.double(v4)
is.double(v5)
```

<br>

Testando se os vetores <b>v1</b>, <b>v2</b>, <b>v3</b>, <b>v4</b> e <b>v5</b> são inteiros:
```{r}
is.integer(v1)
is.integer(v2)
is.integer(v3)
is.integer(v4)
is.integer(v5)
```

<br>

## Classe integer

<br>

Criando um vetor chamado <b>v6</b> com uma sequência de 1 a 10:
```{r}
v6 <- 1:10
```

<br>

Imprimindo o vetor <b>v6</b>:
```{r}
v6
```

<br>

Criando um vetor chamado <b>v7</b> com 1 elemento do tipo inteiro:
```{r}
v7 <- 10L
```

<br>

Imprimindo o vetor <b>v7</b>:
```{r}
v7
```

<br>

Criando um vetor chamado <b>v8</b> com 4 elementos do tipo inteiro:
```{r}
v8 <- c(10L, 20L, 30L, 40L)
```

<br>

Imprimindo o vetor <b>v8</b>:
```{r}
v8
```

<br>

Verificando a qual classe pertencem os vetores <b>v6</b>, <b>v7</b> e <b>v8</b>:
```{r}
class(v6)
class(v7)
class(v8)
```

<br>

Verificando a qual tipo pertencem os vetores <b>v6</b>, <b>v7</b> e <b>v8</b>:
```{r}
typeof(v6)
typeof(v7)
typeof(v8)
```

<br>

Testando se os objetos <b>v6</b>, <b>v7</b> e <b>v8</b> são vetores:
```{r}
is.vector(v6)
is.vector(v7)
is.vector(v8)
```

<br>

Testando se os vetores <b>v6</b>, <b>v7</b> e <b>v8</b> são numéricos:
```{r}
is.numeric(v6)
is.numeric(v7)
is.numeric(v8)
```

<br>

Testando se os vetores <b>v6</b>, <b>v7</b> e <b>v8</b> são inteiros:
```{r}
is.integer(v6)
is.integer(v7)
is.integer(v8)
```

Testando se os vetores <b>v6</b>, <b>v7</b> e <b>v8</b> são do tipo double:
```{r}
is.double(v6)
is.double(v7)
is.double(v8)
```

<br>

## Conversão

<br>

Convertendo de <b>numeric</b> para <b>integer</b>:
```{r}
v3
v3_int <- as.integer(v3)
v3_int
class(v3_int)
```

<br>

Convertendo de <b>integer</b> para <b>numeric</b>:
```{r}
v3_num <- as.numeric(v3_int)
v3_num
class(v3_num)
```

<br>

## Operações matemáticas

<br>

#### Adição e subtração

<br>

Somando dois algarismos:
```{r}
2 + 2
```

<br>

Somando dois vetores de 1 elemento:
```{r}
n1 <- 2
n2 <- 2
n1 + n2
```

<br>

Subtraindo dois vetores de 1 elemento:
```{r}
n1 <- 2
n2 <- 2
n1 - n2
```

<br>

Atribuindo o valor da soma a outro vetor:
```{r}
n3 <- n1 + n2
n3
```

<br>

Atribuindo o valor de uma expressão a outro vetor:
```{r}
n4 <- n1 + n2 + n2 - n1
n4
```

<br>

Alterando o valor atribuído ao vetor:
```{r}
v1 <- 5
v2 <- 2
v1 <- 3
v1 + v2
```

<br>

Somando dois vetores com o mesmo número de elementos:
```{r}
a <- c(1,2,3)
b <- c(2,4,6)
a + b
```

<br>

Subtraindo dois vetores com o mesmo número de elementos:
```{r}
b - a
a - b
```

<br>

Somando um algarismo e um vetor com múltiplos elementos:
```{r}
1 + a
```

<br>

Subtraindo um algarismo e um vetor com múltiplos elementos:
```{r}
1 - a
```

<br>

Somando dois vetores com diferentes comprimentos:
```{r}
x <- c(1, 2, 3, 4, 5)
y <- c(10, 20)
x + y
```

Subtraindo dois vetores com diferentes comprimentos:
```{r}
x - y
y - x
```

<br>

#### Multiplicação e divisão

<br>

Multiplicando dois algarismos:
```{r}
2 * 2
```

<br>

Multiplicando dois vetores de 1 elemento:
```{r}
num1 <- 10
num2 <- 3
num1 * num2
```

<br>

Dividindo dois vetores de 1 elemento:
```{r}
num1 / num2
```

<br>

Obtendo o resto da divisão:
```{r}
num1 %% num2
```

<br>

Obtendo a parte inteira da divisão:
```{r}
num1 %/% num2
```

<br>

Obtendo a parte decimal da divisão:
```{r}
num1 / num2 - num1 %/% num2 
```


<br>

Multiplicando um vetor com múltiplos elementos por um algarismo:
```{r}
vet1 <- c(10,20,30)
vet1 * 2
```

<br>

Dividindo um vetor com múltiplos elementos por um algarismo:
```{r}
vet1 / 2
```

<br>

Multiplicando dois vetores com mesmo número de elementos:
```{r}
vet2 <- c(1,2,3)
vet1 * vet2
```

<br>

Dividindo dois vetores com o mesmo número de elementos:
```{r}
vet1 / vet2
```

<br>

Multiplicando dois vetores com diferentes comprimentos:
```{r}
vetor_a <- c(5,10,15,20,25,30)
vetor_b <- c(2,5)
vetor_a * vetor_b
```

<br>

Dividindo dois vetores com diferentes comprimentos:
```{r}
vetor_a / vetor_b
```

<br>

Calculando o produto vetorial entre dois vetores:
```{r}
vet.x <- c(1,2,3)
vet.y <- c(2,3,6)
vet.x %*% vet.y
```

<br>

Dividindo um vetor por zero:
```{r}
vet.x / 0
```

Dividindo zero por um vetor:
```{r}
0 / vet.x
```

<br>

#### Potenciação, radiciação e logaritmação

<br>

Criando o vetor <b>v</b>:
```{r}
v <- c(2,3,4)
```

<br>

Calculando o quadrado de <b>v</b> ($v^2$):
```{r}
v^2
v**2
```


<br>

Calculando o cubo de <b>v</b> ($v^3$):
```{r}
v^3
v**3
```

<br>

Atribuindo $v^2$ ao vetor <b>w</b>:
```{r}
w <- v^2
```

<br>

Calculando a raíz quadrada de <b>w</b> ($\sqrt{w}$):
```{r}
sqrt(w)
```

<br>

Atribuindo $v^3$ ao vetor <b>z</b>:
```{r}
z <- v^3
```

<br>

Calculando a raíz cúbica de <b>z</b> ($\sqrt[3]{z}$):
```{r}
z^(1/3)
z**(1/3)
```

<br>

Calculando o exponencial de <b>v</b> ($e^v$):
```{r}
exp(v)
2.718281828459045235360287**v
```

<br.

Calculando o logaritmo natural de <b>v</b> ($\ln{v}$):
```{r}
log(v)
```

<br>

Calculando o logaritmo de base 10 de <b>v</b> ($\log{v}$):
```{r}
log10(v)
```

<br>

Calculando o logaritmo de base 2 de <b>v</b> ($\log_2{v}$):
```{r}
log2(v)
```

<br>

Calculando o logaritmo de base 7 de <b>v</b> ($\log_7{v}$):
```{r}
log(v, base = 7)
```

<br>

#### Trigonometria

<br>

O número $\pi$:
```{r}
pi
```

<br>

Seno: calculando $sen(\frac{pi}{2})$:
```{r}
sin(pi/2)
```

<br>

Cosseno: calculando $cos(0)$:
```{r}
cos(0)
```

<br>

Tangente: calculando $tan(\frac{pi}{4})$:
```{r}
tan(pi/4)
```

<br>

Arco seno: calculando $sen^{-1}(1)$:
```{r}
asin(1)
```

<br>

Arco cosseno: calculando $cos^{-1}(1)$:
```{r}
acos(1)
```

<br>

Arco tangente: calculando $tan^{-1}(1)$:
```{r}
atan(1)
```

<br>

#### Prioridades matemáticas

<br>

Adição e multiplicação:
```{r}
1 + 2 * 3
(1 + 2) * 3
```

<br>

Adição, multiplicação e potenciação:
```{r}
1 + 2 * 3 ^ 2
1 + (2 * 3) ^ 2
(1 + 2) * 3 ^ 2
```

<br>

#### Outras funções

<br>

Criando o vetor <b>x</b>:
```{r}
x <- c(-3.041,-2.603,-1.456,0,1.223,2.342,3.568,20.974)
```

<br>

Somatório: calculando $\sum_{i=1}^{n} x$: 
```{r}
sum(x)
```

<br>

Módulo (absoluto): calculando $|x|$:
```{r}
abs(x)
```

<br>

Módulo (norma): calculando $\lVert x \rVert$:
```{r}
sqrt(sum(x^2))
```

<br>

Calculando a média de <b>x</b>:
```{r}
mean(x)
```

<br>

Calculando a mediana de <b>x</b>:
```{r}
median(x)
```

<br>

Calculando a variância de <b>x</b>:
```{r}
var(x)
```

<br>

Calculando o desvio padrão de <b>x</b>:
```{r}
sd(x)
```

<br>

Arredondando <b>x</b> para 1 casa decimal:
```{r}
round(x, digits = 1)
```

<br>

Arredondando <b>x</b> para baixo:
```{r}
floor(x)
```

<br>

Arredondando <b>x</b> para cima:
```{r}
ceiling(x)
```

<br>

Fatorial: obtendo $5!$:
```{r}
factorial(5)
```
